臺灣高雄地方法院刑事判決　　　　　　　　　　　　九十三年度訴字第二八八０號
　　公　訴　人　臺灣高雄地方法院檢察署檢察官
　　被　　　告　卯○○　男　六.
　　選任辯護人　林石猛律師
　　　　　　　　鄭瑞崙律師
　　　　　　　　施秉慧律師
右列被告因妨害投票案件，經檢察官提起公訴（九十三年度選偵字第二０號），嗣因
被告就被訴事實為有罪之陳述，本院並聽取當事人之意見後，改依簡式審判程序進行
，判決如左：
    主  文
卯○○共同以非法之方法，使投票發生不正確之結果，處有期徒刑陸月，如易科罰金
，以參佰元折算壹日。褫奪公權貳年。緩刑肆年。
    事  實
一、緣民國九十一年六月八日，為高雄市前鎮區興化里第六屆里長選舉之投票日，依
    公職人員選舉罷免法第十五條第一項規定：有選舉權人，在各該選舉區繼續居住
    四個月以上者，為公職人員選舉各該選舉區之選舉人。卯○○係高雄市前鎮區興
    化里第五屆里長，為期能在第六屆里長選舉當選，接續為下列行為：
（一）提供位於高雄市○鎮區○○里○○路三三一巷十八號之地址供與卯○○有犯意
      聯絡而未實際在該址居住之午○○○（另行審理中）、卓修觀、卓虔正（卓修
      觀二人業經臺灣高雄地方法院檢察署檢察官以九十三年度選偵字第二０號緩起
      訴處分在案）三人，於九十年十一月二十三日，將
      秀菊等人能於九十一年六月八日里長選舉投票日投票支持卯○○候選人，午○
      ○○等人果於投票當日參與興化里里長選舉之投票，以此非法之方法，使投票
      發生不正確之結果。
（二）提供位於高雄市○鎮區○○里○○路十一巷二十二號之地址供與卯○○有犯意
      聯絡而未實際在該址居住之甲地○（業經本院判處有期徒刑二月，褫奪公權一
      年，緩刑二年），於九十年十二月四日，將
      九十一年六月八日里長選舉投票日投票支持卯○○候選人，甲地○果於投票當
      日參與興化里里長選舉之投票，以此非法之方法，使投票發生不正確之結果。
（三）提供位於高雄市○鎮區○○里○○路五號之地址供與卯○○有犯意聯絡而未實
      際在該址居住之Ｃ○○、辛○○（業經本院判處有期徒刑二月，褫奪公權一年
      ，緩刑二年），於九十年十二月四日，將
      於九十一年六月八日里長選舉投票日投票支持卯○○候選人，Ｃ○○等人果於
      投票當日參與興化里里長選舉之投票，以此非法之方法，使投票發生不正確之
      結果。
（四）提供位於高雄市○鎮區○○里○○路一四０巷二號之地址供與卯○○有犯意聯
　　　絡而未實際在該址居住之Ｘ○○（另行審理中），於九十年十二月五日，將戶
　　　福順候選人，Ｘ○○果於投票當日參與興化里里長選舉之投票，以此非法之方
　　　法，使投票發生不正確之結果。
（五）提供位於高雄市○鎮區○○里○○街二十八巷九號之地址供與卯○○有犯意聯
　　　絡而未實際在該址居住之玄○○（另行審理中），於九十年十二月七日，將戶
　　　福順候選人，玄○○果於投票當日參與興化里里長選舉之投票，以此非法之方
　　　法，使投票發生不正確之結果。
（六）提供位於高雄市○鎮區○○里○○街一四０巷二號之地址供與卯○○有犯意聯
　　　絡而未實際在該址居住之李益欽、黃月花（李益欽二人業經臺灣高雄地方法院
　　　檢察署檢察官以九十三年度選偵字第二０號緩起訴處分在案）、甲辰○（另行
　　　審理中）、甲巳○（另行審理中）四人，於九十年十二月十日，將
　　　址，藉此使李益欽等人能於九十一年六月八日里長選舉投票日投票支持卯○○
　　　候選人，李益欽等人果於投票當日參與興化里里長選舉之投票，以此非法之方
　　　法，使投票發生不正確之結果。
（七）提供位於高雄市○鎮區○○里○○街一五六號之地址供與卯○○有犯意聯絡而
      未實際在該址居住之曾華崇、蔡秀雲（曾華崇二人業經臺灣高雄地方法院檢察
      署檢察官以九十三年度選偵字第二０號緩起訴處分在案）、曾薏蓉（業經本院
      判處有期徒刑二月，褫奪公權一年，緩刑二年）三人，於九十年十二月十二日
      ，將
      投票支持卯○○候選人，曾華崇等人果於投票當日參與興化里里長選舉之投票
      ，以此非法之方法，使投票發生不正確之結果。
（八）提供位於高雄市○鎮區○○里○○路一號之地址供與卯○○有犯意聯絡而未實
      際在該址居住之未○○（另行審理中）、吳玉華、王錦松、黃燕秀（吳玉華三
      人業經臺灣高雄地方法院檢察署檢察官以九十三年度選偵字第二０號緩起訴處
      分在案）四人，於九十年十二月十四日，將
      能於九十一年六月八日里長選舉投票日投票支持卯○○候選人，未○○等人果
      於投票當日參與興化里里長選舉之投票，以此非法之方法，使投票發生不正確
      之結果。
（九）提供位於高雄市○鎮區○○里○○路五號之地址供與卯○○有犯意聯絡而未實
      際在該址居住之Ｖ○○（業經本院判處有期徒刑二月，褫奪公權一年，緩刑二
      年）、汪大益、汪惠芬、汪李帖、陳蘇秀娥、汪惠津（汪大益五人業經臺灣高
      雄地方法院檢察署檢察官以九十三年度選偵字第二０號緩起訴處分在案）等人
      ，及另提供高雄市○鎮區○○里○○路十一巷三號之地址供與卯○○有犯意聯
      絡而未實際在該址居住之丁○○（業經本院判處有期徒刑二月，褫奪公權一年
      ，緩刑二年）、江志鴻（另行審理中）二人，復提供位於高雄市○鎮區○○里
      ○○路十一巷八號之地址供與卯○○有犯意聯絡而未實際在該址居住之Ｔ○○
      （業經本院判處有期徒刑二月，褫奪公權一年，緩刑二年），均於九十年十二
      月十七日，分別將
      長選舉投票日投票支持卯○○候選人，Ｖ○○等人果於投票當日參與興化里里
      長選舉之投票，以此非法之方法，使投票發生不正確之結果。
（十）提供位於高雄市○鎮區○○里○○路二十五巷三號之地址供與卯○○有犯意聯
　　　絡而未實際在該址居住之宇○○、宙○○（宇○○二人業經本院判處有期徒刑
　　　二月，褫奪公權一年，緩刑二年）、郭碧雲（業經臺灣高雄地方法院檢察署檢
　　　察官以九十三年度選偵字第二０號緩起訴處分在案）三人，於九十年十二月十
　　　八日，將
　　　票日投票支持卯○○候選人，宇○○等人果於投票當日參與興化里里長選舉之
　　　投票，以此非法之方法，使投票發生不正確之結果。
（十一）提供位於高雄市○鎮區○○里○○路三一二號之地址供與卯○○有犯意聯絡
        而未實際在該址居住之ｕ○○（業經本院判處有期徒刑二月，褫奪公權一年
        ，緩刑二年），於九十年十二月二十日，將
        於九十一年六月八日里長選舉投票日投票支持卯○○候選人，ｕ○○果於投
        票當日參與興化里里長選舉之投票，以此非法之方法，使投票發生不正確之
        結果。
（十二）提供位於高雄市○鎮區○○里○○路十一巷五號之地址供與卯○○有犯意聯
　　　　絡而未實際在該址居住之甲Ｃ○、Ｅ○○（業經本院判處有期徒刑二月，褫
　　　　奪公權一年，緩刑二年）、饒啟鐘（業經臺灣高雄地方法院檢察署檢察官以
　　　　九十三年度選偵字第二０號緩起訴處分在案）三人，於九十一年一月八日，
　　　　將
　　　　投票支持卯○○候選人，甲Ｃ○等人果於投票當日參與興化里里長選舉之投
　　　　票，以此非法之方法，使投票發生不正確之結果。
（十三）提供位於高雄市○鎮區○○里○○路十一巷二十五號之地址供與卯○○有犯
        意聯絡而未實際在該址居住之王年福、王林彩雲（王年福二人業經臺灣高雄
        地方法院檢察署檢察官以九十三年度選偵字第二０號緩起訴處分在案），於
        九十一年一月十五日，將
        月八日里長選舉投票日投票支持卯○○候選人，王年福等人果於投票當日參
        與興化里里長選舉之投票，以此非法之方法，使投票發生不正確之結果。
（十四）提供位於高雄市○鎮區○○里○○路五號之地址供與卯○○有犯意聯絡而未
        實際在該址居住之甲宇○、甲玄○、甲天○（甲宇○三人業經本院判處有期
        徒刑二月，褫奪公權一年，緩刑二年）、蘇王春菊、蘇裕峰、蘇王翠芬（蘇
        王春菊三人業經臺灣高雄地方法院檢察署檢察官以九十三年度選偵字第二０
        號緩起訴處分在案）等人，於九十一年一月十七日，將
        使甲宇○等人能於九十一年六月八日里長選舉投票日投票支持卯○○候選人
        ，甲宇○等人果於投票當日參與興化里里長選舉之投票，以此非法之方法，
        使投票發生不正確之結果。
（十五）提供位於高雄市○鎮區○○里○○路一三八號之地址供與卯○○有犯意聯絡
        而未實際在該址居住之梁哲源、郭美妍（梁哲源二人業經臺灣高雄地方法院
        檢察署檢察官以九十三年度選偵字第二０號緩起訴處分在案）、Ｂ○○、Ｄ
        ○○○（Ｂ○○二人業經本院判處有期徒刑二月，褫奪公權一年，緩刑二年
        ）等人，於九十一年一月十八日，將
        九十一年六月八日里長選舉投票日投票支持卯○○候選人，梁哲源等人果於
        投票當日參與興化里里長選舉之投票，以此非法之方法，使投票發生不正確
        之結果。
（十六）提供位於高雄市○鎮區○○里○○路十一巷二十弄二之三號之地址供與卯○
        ○有犯意聯絡而未實際在該址居住之ｓ○（業經本院判處有期徒刑二月，褫
        奪公權一年，緩刑二年）、劉貞材（業經臺灣高雄地方法院檢察署檢察官以
        九十三年度選偵字第二０號緩起訴處分在案）二人，於九十一年一月十八日
        ，將
        投票支持卯○○候選人，ｓ○等人果於投票當日參與興化里里長選舉之投票
        ，以此非法之方法，使投票發生不正確之結果。
（十七）提供位於高雄市○鎮區○○里○○路五十九巷十一之二號之地址供與卯○○
        有犯意聯絡而未實際在該址居住之戌○○（業經本院判處有期徒刑二月，褫
        奪公權一年，緩刑二年）、甲黃○（業經本院判處有期徒刑三月，褫奪公權
        一年）、蘇進成、蘇林碧珠（蘇進成二人業經臺灣高雄地方法院檢察署檢察
        官以九十三年度選偵字第二０號緩起訴處分在案）等人，於九十一年一月二
        十一日，將
        舉投票日投票支持卯○○候選人，戌○○等人果於投票當日參與興化里里長
        選舉之投票，以此非法之方法，使投票發生不正確之結果。
（十八）提供位於高雄市○鎮區○○里○○路十一巷一號之地址供與卯○○有犯意聯
        絡而未實際在該址居住之ｏ○（另行審理中）、顏安君、陳星光（顏安君二
        人業經臺灣高雄地方法院檢察署檢察官以九十三年度選偵字第二０號緩起訴
        處分在案）等人，於九十一年一月二十三日，將
        等人能於九十一年六月八日里長選舉投票日投票支持卯○○候選人，ｏ○等
        人果於投票當日參與興化里里長選舉之投票，以此非法之方法，使投票發生
        不正確之結果。
（十九）提供位於高雄市○鎮區○○里○○路一七二巷十弄五號之地址供與卯○○有
        犯意聯絡而未實際在該址居住之楊冬梅、施聖俊（楊冬梅二人業經臺灣高雄
        地方法院檢察署檢察官以九十三年度選偵字第二０號緩起訴處分在案）、甲
        宙○（業經本院判處有期徒刑三月，褫奪公權一年）等人，於九十一年一月
        二十三日，將
        選舉投票日投票支持卯○○候選人，楊冬梅等人果於投票當日參與興化里里
        長選舉之投票，以此非法之方法，使投票發生不正確之結果。
（二十）提供位於高雄市○鎮區○○里○○路十一巷八號之地址供與卯○○有犯意聯
        絡而未實際在該址居住之甲○○（業經本院判處有期徒刑二月，褫奪公權一
        年，緩刑二年），於九十一年一月二十三日，將
        雄能於九十一年六月八日里長選舉投票日投票支持卯○○候選人，甲○○等
        人果於投票當日參與興化里里長選舉之投票，以此非法之方法，使投票發生
        不正確之結果。
（二十一）提供位於高雄市○鎮區○○里○○路十一巷七號之地址供與卯○○有犯意
          聯絡而未實際在該址居住之邱明珠（業經臺灣高雄地方法院檢察署檢察官
          以九十三年度選偵字第二０號緩起訴處分在案），於九十一年一月二十四
          日，將
          日投票支持卯○○候選人，邱明珠等人果於投票當日參與興化里里長選舉
          之投票，以此非法之方法，使投票發生不正確之結果。
（二十二）提供位於高雄市○鎮區○○里○○街四十二號之地址供與卯○○有犯意聯
          絡而未實際在該址居住之莊永任、莊陳敏（莊永任二人業經臺灣高雄地方
          法院檢察署檢察官以九十三年度選偵字第二０號緩起訴處分在案）、陳文
          川、ｍ○○（Ｕ○○二人業經本院判處有期徒刑二月，褫奪公權一年，緩
          刑二年）等人，於九十一年一月二十四日，將
          任等人能於九十一年六月八日里長選舉投票日投票支持卯○○候選人，莊
          永任等人果於投票當日參與興化里里長選舉之投票，以此非法之方法，使
          投票發生不正確之結果。
（二十三）提供位於高雄市○鎮區○○里○○路十一巷七號之地址供與卯○○有犯意
          聯絡而未實際在該址居住之岳玉峰（業經臺灣高雄地方法院檢察署檢察官
          以九十三年度選偵字第二０號緩起訴處分在案），於九十一年一月二十四
          日，將
          日投票支持卯○○候選人，岳玉峰果於投票當日參與興化里里長選舉之投
          票，以此非法之方法，使投票發生不正確之結果。
（二十四）提供位於高雄市○鎮區○○里○○路四十三巷二號之地址供與卯○○有犯
          意聯絡而未實際在該址居住之Ｑ○○（業經本院判處有期徒刑三月，褫奪
          公權一年）、吳德裕、張春生、許麗娟（吳德裕三人業經臺灣高雄地方法
          院檢察署檢察官以九十三年度選偵字第二０號緩起訴處分在案）等人，於
          九十一年一月二十八日，將
          年六月八日里長選舉投票日投票支持卯○○候選人，Ｑ○○等人果於投票
          當日參與興化里里長選舉之投票，以此非法之方法，使投票發生不正確之
          結果。
（二十五）提供位於高雄市○鎮區○○里○○路三三四號之地址供與卯○○有犯意聯
          絡而未實際在該址居住之ｃ○○、ｅ○○（ｃ○○二人業經本院判處有期
          徒刑二月，褫奪公權一年，緩刑二年）、ｄ○○○（業已死亡，經本院判
          決不受理）等人，於九十一年一月二十八日，將
          晉豐等人能於九十一年六月八日里長選舉投票日投票支持卯○○候選人，
          ｃ○○等人果於投票當日參與興化里里長選舉之投票，以此非法之方法，
          使投票發生不正確之結果。
（二十六）提供位於高雄市○鎮區○○里○○路四十三巷十號之地址供與卯○○有犯
          意聯絡而未實際在該址居住之甲申○、Ａ○○、Ｓ○○、Ｒ○○（甲申○
          四人業經本院判處有期徒刑二月，褫奪公權一年，緩刑二年）、曾建榮（
          另行審理中）等人，於九十一年一月三十一日，將
          甲申○等人能於九十一年六月八日里長選舉投票日投票支持卯○○候選人
          ，甲申○等人果於投票當日參與興化里里長選舉之投票，以此非法之方法
          ，使投票發生不正確之結果。
（二十七）提供位於高雄市○鎮區○○里○○路十一巷十二號之地址供與卯○○有犯
          意聯絡而未實際在該址居住之癸○○（業經本院判處有期徒刑三月，褫奪
          公權一年），於九十一年二月一日，將
          九十一年六月八日里長選舉投票日投票支持卯○○候選人，癸○○果於投
          票當日參與興化里里長選舉之投票，以此非法之方法，使投票發生不正確
          之結果。
（二十八）提供位於高雄市○鎮區○○里○○路三一二號之地址供與卯○○有犯意聯
          絡而未實際在該址居住之丙○○○、辰○○○（丙○○○二人另行審理中
          ）、吳婉玲（業經臺灣高雄地方法院檢察署檢察官以九十三年度選偵字第
          二０號緩起訴處分在案）、甲午○（業經本院判處有期徒刑二月，褫奪公
          權一年，緩刑二年）等人，於九十一年二月六日，將
          使丙○○○等人能於九十一年六月八日里長選舉投票日投票支持卯○○候
          選人，丙○○○等人果於投票當日參與興化里里長選舉之投票，以此非法
          之方法，使投票發生不正確之結果。
（二十九）提供位於高雄市○鎮區○○里○○路一三二號之地址供與卯○○有犯意聯
          絡而未實際在該址居住之甲未○、Ｍ○○（甲未○二人業經本院判處有期
          徒刑二月，褫奪公權一年，緩刑二年），於九十一年二月七日，將
          入上址，藉此使甲未○等人能於九十一年六月八日里長選舉投票日投票支
          持卯○○候選人，甲未○等人果於投票當日參與興化里里長選舉之投票，
          以此非法之方法，使投票發生不正確之結果。
（三十）提供位於高雄市○鎮區○○里○○路三七四號之地址供與卯○○有犯意聯絡
        而未實際在該址居住之丑○○、甲子○（丑○○二人業經本院判處有期徒刑
        二月，褫奪公權一年，緩刑二年），於九十一年二月七日，將
        ，藉此使丑○○等人能於九十一年六月八日里長選舉投票日投票支持卯○○
        候選人，丑○○等人果於投票當日參與興化里里長選舉之投票，以此非法之
        方法，使投票發生不正確之結果。
（三十一）提供位於高雄市○鎮區○○里○○街七十四號之地址供與卯○○有犯意聯
          絡而未實際在該址居住之巳○○（業經本院判處有期徒刑二月，褫奪公權
          一年，緩刑二年）、李忠仁、李陳美英、李光榮、陳品如（李忠仁四人業
          經臺灣高雄地方法院檢察署檢察官以九十三年度選偵字第二０號緩起訴處
          分在案），於九十一年二月七日，將
          於九十一年六月八日里長選舉投票日投票支持卯○○候選人，巳○○等人
          果於投票當日參與興化里里長選舉之投票，以此非法之方法，使投票發生
          不正確之結果。
（三十二）提供位於高雄市○鎮區○○里○○路一七二巷七弄九號之地址供與卯○○
          有犯意聯絡而未實際在該址居住之林德昌（業經臺灣高雄地方法院檢察署
          檢察官以九十三年度選偵字第二０號緩起訴處分在案）、Ｆ○○（另行審
          理中），於九十一年二月七日，將
          九十一年六月八日里長選舉投票日投票支持卯○○候選人，林德昌等人果
          於投票當日參與興化里里長選舉之投票，以此非法之方法，使投票發生不
          正確之結果。
（三十三）與壬○○（業經本院判處有期徒刑三月，褫奪公權一年，緩刑二年）基於
          使投票發生不正確結果之犯意聯絡，由壬○○提供位於高雄市前鎮區○○
          里○○路五號之地址供未實際在該址居住之甲Ｂ○、甲Ａ○（甲Ｂ○二人
          業經本院判處有期徒刑二月，褫奪公權一年，緩刑二年）、饒黃玉英（業
          經臺灣高雄地方法院檢察署檢察官以九十三年度選偵字第二０號緩起訴處
          分在案）三人，於九十年十二月五日，將
          人能於九十一年六月八日里長選舉投票日投票支持卯○○候選人，甲Ｂ○
          等人果於投票當日參與興化里里長選舉之投票，以此非法之方法，使投票
          發生不正確之結果。
（三十四）與Ｐ○○（業經本院判處有期徒刑三月，褫奪公權一年，緩刑二年）基於
　　　　　使投票發生不正確結果之犯意聯絡，由Ｐ○○提供位於高雄市○鎮區○○
　　　　　里○○路一七二巷七弄一號之
　　　　　甲丙○、ｚ○○、ｙ○○、天○○、亥○○（原名邱雅玲）、Ｎ○○、黃
          余蓮珠（甲甲○○八人業經本院判處有期徒刑二月，褫奪公權一年，緩刑
          二年），於九十一年一月二十九日，將
          人能於九十一年六月八日里長選舉投票日投票支持卯○○候選人，黃洪麝
          香等人果於投票當日參與興化里里長選舉之投票，以此非法之方法，使投
          票發生不正確之結果。
（三十五）與甲丁○○（業經本院判處有期徒刑三月，褫奪公權一年，緩刑二年）基
          於使投票發生不正確結果之犯意聯絡，由甲丁○○提供位於高雄市前鎮區
          ○○里○○路一七二巷七弄一號之
          敏、ｉ○○、ｊ○○、甲乙○、ｗ○○（甲庚○○五人業經本院判處有期
          徒刑二月，褫奪公權一年，緩刑二年）等人，於九十一年一月三十一日，
          將
          票日投票支持卯○○候選人，甲庚○○等人果於投票當日參與興化里里長
          選舉之投票，以此非法之方法，使投票發生不正確之結果。
（三十六）與甲寅○○（業經本院判處有期徒刑三月，褫奪公權一年，緩刑二年）基
          於使投票發生不正確結果之犯意聯絡，由甲寅○○提供位於高雄市前鎮區
          ○○里○○路一七二巷七弄六號之
          、ｐ○○（甲丑○二人業經本院判處有期徒刑二月，褫奪公權一年，緩刑
          二年），於九十一年二月一日，將
          能於九十一年六月八日里長選舉投票日投票支持卯○○候選人，甲丑○、
          ｐ○○果於投票當日參與興化里里長選舉之投票，以此非法之方法，使投
          票發生不正確之結果。
（三十七）與Ｇ○○（另行審理中）基於使投票發生不正確結果之犯意聯絡，由張玉
          彩提供位於高雄市○鎮區○○里○○路一七二巷七弄六號之
          實際在該址居住之申○○、酉○○（申○○二人業經本院判處有期徒刑二
          月，褫奪公權一年，緩刑二年），於九十一年二月一日，將
          ，藉此使申○○、酉○○能於九十一年六月八日里長選舉投票日投票支持
          卯○○候選人，申○○、酉○○果於投票當日參與興化里里長選舉之投票
          ，以此非法之方法，使投票發生不正確之結果。
（三十八）與甲壬○（業經本院判處有期徒刑三月，褫奪公權一年，緩刑二年）基於
          使投票發生不正確結果之犯意聯絡，由甲壬○提供位於高雄市前鎮區○○
          里○○路一七二巷七弄九號之地址供未實際在該址居住之ｆ○○（另行審
          理中）、林玟蕙（原名林姬利）、段靜真（林玟蕙二人業經臺灣高雄地方
          法院檢察署檢察官以九十三年度選偵字第二０號緩起訴處分在案）三人，
          於九十一年一月二十五日，將
          一年六月八日里長選舉投票日投票支持卯○○候選人，ｆ○○等人果於投
          票當日參與興化里里長選舉之投票，以此非法之方法，使投票發生不正確
          之結果。
（三十九）與ｘ○○（業經本院判處有期徒刑三月，褫奪公權一年，緩刑二年）基於
          使投票發生不正確結果之犯意聯絡，由ｘ○○提供位於高雄市前鎮區○○
          里○○路一七二巷七弄九號之
          美好、Ｋ○○、Ｗ○○四人（ｈ○○四人業經本院判處有期徒刑二月，褫
          奪公權一年，緩刑二年），於九十一年二月五日，先將
          提供另一高雄市○鎮區○○里○○路十一巷十九號地址供未實際在該址居
          二０號緩起訴處分在案），於同日將
          於九十一年六月八日里長選舉投票日投票支持卯○○候選人，ｈ○○等人
          果於投票當日參與興化里里長選舉之投票，以此非法之方法，使投票發生
          不正確之結果。
（四十）與甲己○（業經本院判處有期徒刑三月，褫奪公權一年，緩刑二年）基於使
        投票發生不正確結果之犯意聯絡，由甲己○提供位於高雄市○鎮區○○里○
        ○路十一巷十八之一號之
        、李宇山、謝金秀（楊黃美蓮等人業經臺灣高雄地方法院檢察署檢察官以九
        十三年度選偵字第二０號緩起訴處分在案）、甲酉○（另行審理中）、甲亥
        ○、甲戌○○（甲亥○二人業經本院判處有期徒刑二月，褫奪公權一年，緩
        刑二年）等人，於九十一年一月二十四日，先將
        提供另位在高雄市○鎮區○○里○○路十一巷十二號地址供未實際在該址居
        檢察署檢察官以九十三年度選偵字第二０號緩起訴處分在案）等人，於同日
        將
        地址供未實際在該址居住之黃○○（業經本院判處有期徒刑二月，褫奪公權
        一年，緩刑二年）、林春桃（業經臺灣高雄地方法院檢察署檢察官以九十三
        年度選偵字第二０號緩起訴處分在案）二人，於同日將
        使楊黃美蓮等人能於九十一年六月八日里長選舉投票日投票支持卯○○候選
        人，楊黃美蓮等人果於投票當日參與興化里里長選舉之投票，以此非法之方
        法，使投票發生不正確之結果。
（四十一）與地○○（另行審理中）基於使投票發生不正確結果之犯意聯絡，由侯永
          清提供位於高雄市○鎮區○○里○○路一七二巷十弄十六號、高雄市前鎮
          區○○里○○路一五一巷二十號之地址分別供未實際在該址居住之己○○
          、乙○○（己○○二人另行審理中），於九十一年二月七日，將
          該址，藉此使己○○等人能於九十一年六月八日里長選舉投票日投票支持
          卯○○候選人，己○○等人果於投票當日參與興化里里長選舉之投票，以
          此非法之方法，使投票發生不正確之結果。
（四十二）與ｋ○○（業經本院判處有期徒刑三月，褫奪公權一年，緩刑二年）基於
          使投票發生不正確結果之犯意聯絡，由ｋ○○提供位於高雄市前鎮區○○
          里○○路十七號之
          安（李秀芬等人業經臺灣高雄地方法院檢察署檢察官以九十三年度選偵字
          第二０號緩起訴處分在案）、Ｉ○○（另行審理中）、ｇ○○、朱柔安（
          ｇ○○等人業經本院判處有期徒刑二月，褫奪公權一年，緩刑二年）等人
          ，於九十年十二月二十五日，先將
          雄市○鎮區○○里○○路十一巷八號地址供未實際在該址居住之ｎ○○（
          業經本院判處有期徒刑二月，褫奪公權一年，緩刑二年）、甲辛○（業經
          本院判處有期徒刑二月，褫奪公權一年）、蘇宏文、鄭至杰（蘇宏文等人
          業經臺灣高雄地方法院檢察署檢察官以九十三年度選偵字第二０號緩起訴
          處分在案）等人，於九十年十二月二十六日，將
          秀芬等人能於九十一年六月八日里長選舉投票日投票支持卯○○候選人，
          李秀芬等人果於投票當日參與興化里里長選舉之投票，以此非法之方法，
          使投票發生不正確之結果。
（四十三）與Ｊ○○（另行審理中）基於使投票發生不正確結果之犯意聯絡，由張翰
          松提供位於高雄市○鎮區○○里○○路三三一巷二十七號之地址供未實際
          在該址居住之李考本（業經臺灣高雄地方法院檢察署檢察官以九十三年度
          選偵字第二０號緩起訴處分在案）、Ｏ○○、Ｙ○○（Ｏ○○二人業經本
          院判處有期徒刑二月，褫奪公權一年，緩刑二年）、ｒ○○（另行審理中
          ）、曾莊叢（業已死亡，業經臺灣高雄地方法院檢察署檢察官以九十三年
          度選偵字第二０號不起訴處分在案），於九十一年二月六日，先將
          入該址。復又提供位在高雄市○鎮區○○里○○路十一巷二號地址供未實
          際在該址居住之替甲癸○（業經本院判處有期徒刑三月，褫奪公權一
          年）、許定國、許江秀枝、許志強、許定州（許定國等人業經臺灣高雄地
          方法院檢察署檢察官以九十三年度選偵字第二０號緩起訴處分在案）、王
          彩堂（未經起訴）等人，於同日將
          九十一年六月八日里長選舉投票日投票支持卯○○候選人，李秀芬等人果
          於投票當日參與興化里里長選舉之投票，以此非法之方法，使投票發生不
          正確之結果。
（四十四）與甲戊○（業經本院判處有期徒刑三月，褫奪公權一年，緩刑二年）基於
　　　　　使投票發生不正確結果之犯意聯絡，由甲戊○提供位於高雄市○鎮區○○
　　　　　里○○路一五一巷二十六之二號之
　　　　　（業經本院判處有期徒刑二月，褫奪公權一年，緩刑二年）、曾啟源、黃
　　　　　昱霖、黃靖甯、黃靜葵（曾啟源等人業經臺灣高雄地方法院檢察署檢察官
　　　　　以九十三年度選偵字第二０號緩起訴處分在案），於九十一年一月十八日
　　　　　，將
　　　　　票日投票支持卯○○候選人，戊○○等人果於投票當日參與興化里里長選
　　　　　舉之投票，以此非法之方法，使投票發生不正確之結果。
（四十五）與庚○○（業經本院判處有期徒刑三月，褫奪公權一年，緩刑二年）基於
　　　　　使投票發生不正確結果之犯意聯絡，由庚○○提供位於高雄市○鎮區○○
　　　　　里○○路二九二號之地址供未實際在該址居住之戴瑞文、藍國正、林美鳳
　　　　　（戴瑞文三人業經臺灣高雄地方法院檢察署檢察官以九十三年度選偵字第
　　　　　二０號緩起訴處分在案）三人，於九十年十二月二十八日，將
　　　　　址，藉此使戴瑞文等人能於九十一年六月八日里長選舉投票日投票支持卯
　　　　　○○候選人，戴瑞文等人果於投票當日參與興化里里長選舉之投票，以此
　　　　　非法之方法，使投票發生不正確之結果。
（四十六）與ｔ○○（業經本院判處有期徒刑三月，褫奪公權一年，緩刑二年）基於
　　　　　使投票發生不正確結果之犯意聯絡，由ｔ○○提供位於高雄市○鎮區○○
　　　　　里○○路十一巷二十五號之
　　　　　沁、郭秋月、鄧世評（許馨文等人業經臺灣高雄地方法院檢察署檢察官以
　　　　　九十三年度選偵字第二０號緩起訴處分在案）、甲卯○（另行審理中）等
　　　　　五人，於九十一年一月十七日，先將
          高雄市○鎮區○○里○○路二五巷三號地址供未實際在該址居住之黎永成
          、黎貴慈（業經臺灣高雄地方法院檢察署檢察官以九十三年度選偵字第二
          ０號緩起訴處分在案）、黎再興（業已死亡，經臺灣高雄地方法院檢察署
          檢察官不起訴處分），於同日將
          十一年六月八日里長選舉投票日投票支持卯○○候選人，許馨文等人果於
          投票當日參與興化里里長選舉之投票，以此非法之方法，使投票發生不正
          確之結果。
（四十七）與ｑ○○（業經本院判處有期徒刑三月，褫奪公權一年，緩刑二年）基於
　　　　　使投票發生不正確結果之犯意聯絡，由ｑ○○提供位於高雄市○鎮區○○
　　　　　里○○路十一巷二十五號之
　　　　　娟、陳俊宏（蔣復民三人業經臺灣高雄地方法院檢察署檢察官以九十三年
　　　　　度選偵字第二０號緩起訴處分在案）三人，於九十一年一月十四日，將戶
　　　　　票支持卯○○候選人，蔣復民等人果於投票當日參與興化里里長選舉之投
　　　　　票，以此非法之方法，使投票發生不正確之結果。
（四十八）與ｌ○○（另行審理中）基於使投票發生不正確結果之犯意聯絡，由陳維
          松提供位於高雄市○鎮區○○里○○路十一巷十二號之
          在該址居住之陳美蘭、陳銘泉（陳美蘭二人業經臺灣高雄地方法院檢察署
          檢察官以九十三年度選偵字第二０號緩起訴處分在案），於九十一年二月
          五日，將
          舉投票日投票支持卯○○候選人，陳美蘭等人果於投票當日參與興化里里
          長選舉之投票，以此非法之方法，使投票發生不正確之結果。
（四十九）與ｂ○○（另行審理中）基於使投票發生不正確結果之犯意聯絡，由陳美
          慧提供位於高雄市○鎮區○○里○○路十一巷十二號之地址供未實際在該
          址居住之ａ○○○、ｖ○○（ａ○○○二人業經本院判處有期徒刑二月，
          褫奪公權一年，緩刑二年）、陳鈴錚（未經起訴）等人，於九十年十二月
          二十四日，將
          里長選舉投票日投票支持卯○○候選人，ａ○○○等人果於投票當日參與
          興化里里長選舉之投票，以此非法之方法，使投票發生不正確之結果。
（五十）與Ｈ○○（業經本院判處有期徒刑三月，褫奪公權一年，緩刑二年）基於使
        投票發生不正確結果之犯意聯絡，由Ｈ○○提供位於高雄市○鎮區○○里○
        ○路一三五號之地址供未實際在該址居住之子○○○（業經本院判處有期徒
        刑二月，褫奪公權一年，緩刑二年）、寅○○（另行審理中），於九十一年
        二月六日，先將
        路十一巷七號地址供未實際在該址居住之Ｌ○○（業經本院判處有期徒刑二
        月，褫奪公權一年，緩刑二年），於同日將
        市○鎮區○○里○○路三三四號地址供未實際在該址居住之蘇朝振、吳瑞枝
        （蘇朝振二人業經臺灣高雄地方法院檢察署檢察官以九十三年度選偵字第二
        ０號緩起訴處分在案）二人，於同日將
        能於九十一年六月八日里長選舉投票日投票支持卯○○候選人，子○○○等
        人果於投票當日參與興化里里長選舉之投票，以此非法之方法，使投票發生
        不正確之結果。
二、案經臺灣高雄地方法院檢察署檢察官自動檢舉偵查起訴。
    理  由
壹、程序方面：
    按本件被告卯○○所犯係死刑、無期徒刑、最輕本刑為三年以上有期徒刑以外之
    罪，其於準備程序就前揭被訴事實為有罪之陳述，經受命法官告知簡式審判程序
    之旨，並聽取其與公訴人之意見後，本院認無不得或不宜改依簡式審判程序進行
    之處，爰依刑事訴訟法第二百七十三條之一第一項、第二百八十四條之一，裁定
    本件由受命法官獨任進行簡式審判程序，合先敘明。
貳、實體方面：
一、右揭犯罪事實業據被告卯○○於本院審理時坦承不諱，並有高雄市前鎮區戶政事
    務所遷移
    核與事實相符，本件事證明確，被告犯行堪以認定。
二、按：
    (一)自立法理由觀之：
      刑法第一百四十六條第一項「以詐術或其他非法之方法，使投票發生不正確之
      結果或變造投票之結果者，處五年以下有期徒刑。」之規定，其立法目的在杜
      絕任何選舉舞弊，以達選舉之純正及公平，此從刑法第二編第六章妨礙投票罪
      之立法目的：「查暫行律分則第八章原案謂凡選舉事宜，以純正涓潔安全為要
      義，尚純正則用各種詐術者有罰，尚涓潔則用各種誘惑者有罰，尚安全則用各
      種強暴者皆有罰‧‧‧」及觀諸刑法第一百四十六條之立法理由為：「查第二
      次修正案理由謂外國立法例，對於選舉舞弊，可分為兩派：一為列舉規定，法
      國、比國、意大利、西班牙、匈牙利、英國、美國等國是也。一為概括規定，
      德國、奧國、芬蘭等國是也。第一派之選舉法，雖屢經更改然難臻嚴密，即如
      法國一千八百五十二年二月二日之選舉罷免法頒布後，至一千八百八十九年曾
      經六次更改，其列舉之犯罪行為，幾及百種，仍有未盡，乃於一千九百零二年
      三月三十日頒在概括規定之條文，蓋以列舉終有遺漏也。原案第一百五十八條
      第一項，係仿列舉式，其所注意者一為選舉名簿，一為無資格之投票，其嚴密
      不如法國，且於投票後，選舉結果前一切舞弊無明文處罰，故本案擬從第二派
      為概括之規定‧‧‧」，足徵我國刑法第一百四十六條之規定，係屬概括之規
      定，即除使用詐術外，其他以一切非法之方法，達妨害選舉之純正及公平者，
      均有該條之適用，以杜絕任何選舉舞弊，以達選舉之純正及公平。
    (二)自犯罪構成要件觀之：
      按刑法第一百四十六條之客觀犯罪構成要件有二：第一須以詐術或其他非法之
      方法，第二須使投票發生不正確之結果或變造投票之結果；所謂「詐術」即使
      用欺罔手段，以使人陷於錯誤而言，所謂「其他非法之方法」，即除詐術外，
      其他一切非法律所允許之方法，均屬之。至所稱使投票發生不正確之結果，以
      致該選區之整體投票結果，發生不正確之結果為已足。而不以行為人所支持之
      特定候選人已否當選為必要。查我國憲法所規定之各項選舉，雖係採普通、平
      等、直接、無記名方式為之，選舉人投票給何候選人，在理論上固係無法知悉
      ，然若虛偽遷入
      「繼續居住四個月以上」之規定，而投票予某一候選人，並進而投票，在事證
      已明之情況下，若仍認不構成刑法第一百四十六條之妨害投票正確罪，則法律
      豈非流於具文，且昧於社會事實。況其本未住於該選舉區，為投票予某一候選
      人之目的，將
      投票結果，其投票數，亦必然發生不正確結果。且依公職人員選舉罷免法第三
      十八條第三項、第四十五條之四、第四十五條之五、第六十五條等規定，候選
      人保證金之發還、沒收，競選經費捐贈之限制，選舉經費之補助，及有關全國
      不分區、僑居國外國民之國民大會代表、立法委員選舉當選人名額，均以得票
      比率之多寡而為決定及分配。參照上開規定，得票比率之多寡，除關係候選人
      之當選與否外，亦與上開各項選舉結果攸關。因之，刑法第一百四十六條所謂
      使投票發生不正確之結果者，應兼指使得票比率等投票結果發生不正確結果之
      情形在內。亦即所謂「使投票發生不正確之結果」，並非僅指使候選人之當選
      或不當選而已，舉凡與投票直接有關之結果不正確，均應包括之。即刑法第一
      百四十六條妨害投票正確罪，其既遂犯與未遂犯之區別，在於使投票之發生不
      正確之結果即已足，易言之，即投票票數發生不正確，即足當之，並不以選舉
      結果是否正確為依據，此為法條文義解釋上之所當然。（最高法院八十九年度
      臺上字第九三八號判決參照）
    (三)行政罰並無代替刑罰之效力：
      按選舉人、候選人年齡及居住期間之計算，均以算至投票日前一日為準，並以
      法第十五條第一項有選舉權人在各該選區繼續居住四個月以上者，始得為公職
      人員選舉各該選舉區之選舉人之規定，可知該法所重視者，為在選舉區繼續居
      。然若實際上並未居住該選舉區，僅為支持某特定候選人，而虛報遷入
      ，其有妨害選舉之純正及公正性，至為顯然。且虛報
      十四條之規定，應加以行政處罰，法雖有明文。惟行政罰之目的及性質與刑事
      罰不同，並無代替刑法處罰犯罪之效力；違反行政法規之違法行為，如同時該
      當於刑法犯罪構成要件者，仍無礙於犯罪之成立，不因應受行政處罰而解免其
      刑事責任。
    (四)「幽靈人口」無法反應實際民意：
      虛偽選舉人，雖有遷入
      即遷出，或縱未遷出，亦無居住事實，地方利害與之毫不相干，其遷入
      單純只為特定候選人取得選舉優勢，自然違反民主運作、地方自治之精神。而
      特定候選人引他地方之人，以壯自己威勢，其嚴重性尤甚於賄選，蓋賄選雖為
      法所不許，但尚有地方選民願意選舉時發放賄款之人當選之民意表現，而幽靈
      人口投票所表達之民意，全然與地方人民之民意不相干，操縱者即缺乏對民主
      精神之尊重，焉能不具不法性。是使「幽靈人口」取得選舉權，藉以獲得選舉
      之優勢，即有利用不實之遷徙登記，取得參與投票權而影響該選舉區之選舉人
      總數及參與投票人總數，使該選舉區之投票率等投票結果不正確，其有該當刑
      法第一百四十六條第一項之妨害投票正確罪，殆無疑義。
    (五)人民有遷徙自由，但並無為虛偽
      按人民有居住及遷徙之自由；又人民有選舉、罷免、創制、複決之權，憲法第
      十條、第十七條固均著有明文，然所謂居住遷徙自由及選舉權，並非漫無限制
      ，得任意行使，在為防止妨礙他人自由，避免緊急危難，維持社會秩序，或增
      進公共利益所必要者，仍得以法律限制之，憲法第二十三條亦定有明文，此即
      所謂法律保留原則。
      同法第五十四條對故意為不實申請者之處罰；公職人員選舉罷免法第十五條第
      一項有選舉權人在各該選舉區繼續居住四個月以上者，為公職人員選舉各該選
      舉區之選舉人之規定，依其文義解釋係以有選舉權人在各該選舉區繼續居住滿
      四個月以上，為取得各該選舉區選舉人資格之要件。其規範目的在於
      、維護社會秩安及選舉之公平性，均係為維護社會秩序之必要，而對人民居住
      遷徙自由及選舉權所附加之限制，且上開
      ，亦皆未超出比例原則，其合憲性，當不容置疑。且依其文義解釋，係以有選
      舉權人在各該選舉區繼續居住滿四個月以上，為取得各該選舉區選舉人資格之
      要件。揆其立法意旨，無非以民選公職人員係代表人民行使公權力，其應由各
      該選舉區選出者，自應獲得各該選舉區居民多數之支持與認同，始具實質代表
      性，並符合選賢與能及主權在民之精神。尤其地方公職人員選舉之結果，關係
      各該地區公共行政管理、資源分配或公共事務之監督，與各該地區居民之生活
      及利益息息相關。且各該地區之實際需要如何？何項公共事務應興應革？以及
      各該選舉區候選人中何人適合擔任此項公職，而得以最妥善適當執行公權力？
      應屬實際居住於該地區已有一定時間以上之居民知之最詳，感受最切。因此，
      由具有該項資格之選舉權人投票選舉該選舉區之地方公職人員，較能達到選賢
      與能，造福鄉梓之目的。反之，如有選舉權人未曾於該選舉區內居住，或居住
      期間尚未達一定時間者，依上開意旨反面解釋，自不適於選舉該選舉區之公職
      人員。從而，人民固有遷徙之自由，但並無為虛偽
      不實遷入
      係以虛報遷入
      方法之範疇，而與憲法所保障之遷徙自由無關（最高法院八十九年度臺上字第
      七三九四號判決參照）。
    (六)查本案被告卯○○明知午○○○、Ｘ○○、玄○○、甲辰○、甲巳○、未○○
    　、江志鴻、ｏ○、曾建榮、丙○○○、辰○○○、Ｆ○○（午○○○等人另行
      審理中）、卓修觀、卓虔正、李益欽、黃月花、曾華崇、蔡秀雲、饒啟鐘、王
      年福、王林彩雲、蘇王春菊、蘇裕峰、蘇王翠芬、吳玉華、王錦松、黃燕秀、
      汪大益、汪惠芬、汪李帖、陳蘇秀娥、汪惠津、顏安君、陳星光、楊冬梅、施
      聖俊、邱明珠、莊永任、莊陳敏、岳玉峰、吳德裕、張春生、許麗娟、甲申○
      、Ａ○○、Ｓ○○、Ｒ○○、吳婉玲、梁哲源、郭美妍、劉貞材、蘇進成、蘇
      林碧珠、郭碧雲、李忠仁、李陳美英、李光榮、陳品如、林德昌（卓修觀等人
      業經臺灣高雄地方法院檢察署檢察官以九十三年度選偵字第二０號緩起訴處分
      在案）、甲地○、Ｃ○○、辛○○、曾薏蓉、Ｖ○○、丁○○、Ｔ○○、宇○
      ○、宙○○、ｕ○○、甲Ｃ○、Ｅ○○、甲宇○、甲玄○、甲天○、Ｂ○○、
      Ｄ○○○、ｓ○、戌○○、甲○○、Ｕ○○、ｍ○○、ｃ○○、ｅ○○、甲午
      ○、甲未○、Ｍ○○、丑○○、甲子○、巳○○（甲地○等人業經本院判處有
      期徒刑二月，褫奪公權一年，緩刑二年）、甲黃○、甲宙○、聯耕陞、癸○○
      （甲黃○等人業經本院判處有期徒刑三月，褫奪公權一年）、ｄ○○○（業已
      死亡，經本院判決不受理）等人均未實際居住於選舉區，卻為渠等辦理
      移登記；且分別與Ｇ○○、地○○、Ｊ○○、ｌ○○、ｂ○○（Ｇ○○等人另
      行審理中）、壬○○、Ｐ○○、甲丁○○、甲寅○○、甲壬○、ｘ○○、甲己
      ○、ｋ○○、甲戊○、庚○○、ｔ○○、ｑ○○、Ｈ○○（壬○○等人業經本
      院判處有期徒刑三月，褫奪公權一年，緩刑二年）等人間基於使投票發生不正
      確結果之犯意聯絡，由Ｇ○○等人分別為他人辦理
      入
      發生不正確之結果。
二、核被告卯○○所為，係犯刑法第一百四十六條第一項之以非法之方法妨害投票正
    確罪。被告卯○○分別與午○○○、Ｘ○○、玄○○、甲辰○、甲巳○、未○○
    、江志鴻、ｏ○、曾建榮、丙○○○、辰○○○、Ｆ○○（午○○○等人另行審
    理中）、卓修觀、卓虔正、李益欽、黃月花、曾華崇、蔡秀雲、饒啟鐘、王年福
    、王林彩雲、蘇王春菊、蘇裕峰、蘇王翠芬、吳玉華、王錦松、黃燕秀、汪大益
    、汪惠芬、汪李帖、陳蘇秀娥、汪惠津、顏安君、陳星光、楊冬梅、施聖俊、邱
    明珠、莊永任、莊陳敏、岳玉峰、吳德裕、張春生、許麗娟、甲申○、Ａ○○、
    Ｓ○○、Ｒ○○、吳婉玲、梁哲源、郭美妍、劉貞材、蘇進成、蘇林碧珠、郭碧
    雲、李忠仁、李陳美英、李光榮、陳品如、林德昌（卓修觀等人業經臺灣高雄地
    方法院檢察署檢察官以九十三年度選偵字第二０號緩起訴處分在案）、甲地○、
    Ｃ○○、辛○○、曾薏蓉、Ｖ○○、丁○○、Ｔ○○、宇○○、宙○○、ｕ○○
    、甲Ｃ○、Ｅ○○、甲宇○、甲玄○、甲天○、Ｂ○○、Ｄ○○○、ｓ○、戌○
    ○、甲○○、Ｕ○○、ｍ○○、ｃ○○、ｅ○○、甲午○、甲未○、Ｍ○○、丑
    ○○、甲子○、巳○○（甲地○等人業經本院判處有期徒刑二月，褫奪公權一年
    ，緩刑二年）、甲黃○、甲宙○、聯耕陞、癸○○（甲黃○等人業經本院判處有
    期徒刑三月，褫奪公權一年）、ｄ○○○（業已死亡，經本院判決不受理）、Ｇ
    ○○、地○○、Ｊ○○、ｌ○○、ｂ○○（Ｇ○○等人另行審理中）、壬○○、
    Ｐ○○、甲丁○○、甲寅○○、甲壬○、ｘ○○、甲己○、ｋ○○、甲戊○、庚
    ○○、ｔ○○、ｑ○○、Ｈ○○（壬○○等人業經本院判處有期徒刑三月，褫奪
    公權一年，緩刑二年）等人間，各有犯意聯絡及行為分擔，均為共同正犯。被告
    卯○○基於同一使投票發生不正確結果之決意，而揭續辦理遷移之行為，在法律
    上應屬一個行為，僅侵害一法益，為接續犯，僅應論以一罪。
三、爰審酌被告卯○○身為里長，其平日之行為，應為里民之表率，對民主選舉自應
    較一般民眾守法，其為達連任第六屆興化里里長之目的，夥同其支持之民眾以不
    實遷入
    確結果，嚴重破壞民主機制之正常運作，量刑本不宜從輕，惟念其犯後已坦承犯
    行。復參酌其前已連任五屆興化里里長，平日為民服務成績優異，有高雄市政府
    獎狀五紙、高雄市前鎮區公所獎狀三紙、高雄市政府民政局獎狀一紙、高雄市政
    府警察局榮譽狀一紙、高雄市政府環境保護局感謝狀一紙可參，實屬熱心公益、
    真誠服務里民，因當時與另一里長候選人劉宗佳（業經檢察官為緩起訴處分）競
    選，為避免競選失利一時失慮致罹刑章，並當庭表示悔悟等一切情狀，量處如主
    文所示之刑，並諭知易科罰金折算標準。另被告所犯為刑法分則第六章之妨害投
    票罪，且均經宣告有期徒刑以上之刑，爰依公職人員選舉罷免法第九十八條第三
    項規定宣告褫奪公權二年。又被告卯○○，前未曾受有期徒刑以上刑之宣告，有
    臺灣高等法院被告全國前案紀錄表在卷可憑，經此偵審程序教訓，當知警惕而無
    再犯之虞，本院認前開對其刑之宣告，以暫不執行為適當，爰併予宣告緩刑四年
    ，以啟自新。
據上論斷，應依刑事訴訟法第二百七十三條之一第一項、第二百八十四條之一、第二
百九十九條第一項前段，公職人員選舉罷免法第九十八條第三項，刑法第二十八條、
第一百四十六條第一項、第三十七條第二項、第四十一條第一項前段、第七十四條第
一款，罰金罰鍰提高標準條例第二條，判決如主文。
本案經檢察官Ｚ○○到庭執行職務。
中　　　華　　　民　　　國　　　九十四　　　年　　　一　　月　二十七　　日
                                  臺灣高雄地方法院刑事第五庭
                                      法　官  郭瓊徽
右正本證明與原本無異。
如不服本判決，應於判決送達後十日內，向本院提出上訴狀。
                                      書記官  陳瓊芳
中　　　華　　　民　　　國　　九十四　　年　　　一　　　月　　二十八　　日
附錄：本案論罪科刑法條全文
刑法第一百四十六條
以詐術或其他非法之方法，使投票發生不正確之結果或變造投票之結果者，處五年以
下有期徒刑。
前項之未遂犯罰之。
